Minutes et répertoires du notaire Martin TABOURET, 10 novembre 1631 - 12 janvier 1635 (étude IX)
Archives nationales
- Minutes de Martin TABOURET, 10 novembre 1631 - 12 janvier 1635; MC/ET/IX/367 - MC/ET/IX/373
  - Minutes. 1632, juillet - décembre, juillet - décembre 1632; MC/ET/IX/369
    - Accord entre Sébastien Prévost, maître sculpteur et peintre, et Denise Vermeille, sa femme, demeurant rue Saint-Martin, paroisse Saint-Nicolas-des-Champs, et Simon Brice, marchand, demeurant susdites rue et paroisse, par lequel ledit Prévost renonce à poursuivre une action pour voies de fait e
      - 1634, 5 mars. - Quittance par ledit Prévost d'une somme de 375 livres..
      accord; quittance; Saint-Martin (rue); Saint-Nicolas-des-Champs (paroisse); Brice, Simon; Lintlaer (veuve); Lintlaër, Jean; Prévost, Sébastien; Robin, Françoise; Vermeille, Denise; plombier; ingénieur; commerçant; peintre; sculpteur
    - BRODEUR du Roi LE GRAIN (Léonnard) § rente annuelle, 6 décembre 1632; MC/ET/IX/369
      Le Grain, Léonnard
    - LE GRAIN (Léonnard) brodeur du Roy § Rente annuelle., 6 décembre 1632; MC/ET/IX/369
  - Minutes. 1633, janvier - juin, janvier - juin 1633; MC/ET/IX/370
    - Inventaire après décès de Marie Grandgirard, femme de Jean Legay, maître joueur d'instruments, bourgeois de Paris., 13 janvier 1633; MC/ET/IX/370
      Les biens meubles, trouvés en une chambre et un bouge d'une maison rue Grenier-Saint-Lazare, sont présentés par la servante Anne Hébert.
      6 feuillets.
      Fol. 2: provisions, 10 livres; mobilier, 164 livres; fol. 3 v°: habits, 18 livres; linge, 55 livres; fol. 4: argenterie: 14 livres; instruments de musique, 36 livres; livres, 9 livres; papiers.
      Instruments de musique:
      '... ung grand haltbois, une taille de violon, ung dessus aussy de violon et deux poches, prisez ensemble...
      Papiers:
      COTE 1: constitution par Jean Denys à Jean Legay, devant La Morlière et Filesac, le 26 février 1608.
      COTE 2: accord entre Jean Legay et Charles Fourcade, dit Portet, au sujet de la démission faite par ce dernier de sa charge de hautbois du roi, portant obligation de 450 livres en sa faveur, devant Moufle et Arragon, le 4 janvier 1612.
      COTE 3: constitution par Denis Grandgirard et Anne Leroy à Jean Legay, devant Saint-Fussien et Huart, le 6 juillet 1620.
      COTE 4: constitution par Jean-François Delacroix, secrétaire de la chambre du roi, et par Thomas Decourt, à Jean Legay, devant Levasseur et Huart, le 31 août 1626.
      COTE 5: constitution par Jean Girard à Jean Legay, devant Charlet et Huart, le 19 septembre 1626.
      COTE 6: constitution par Yon Perrin à Jean Legay, devant Charlet et Huart, le 27 février 1625.
      COTE 7: constitution par Nicolas Paufilart, clerc des gardes du corps du roi, et par Marie Deville, sa femme, à Jean Legay de 31 livres 5 sols de rente moyennant 500 livres, devant Le Vasseur et Duneau, le 26 mars 1632.
      COTE 8: donation mutuelle entre Jean Legay et Marie Grandgirard. devant Saint-Fussien et Huart, le 7 mars 1614.
      Documents du Minutier central concernant l'histoire de la musique (1600-1650), par Madeleine Jurgens, tome I [études I à X, 1763 actes], Paris, Archives nationales, 1967, p. 256 (instrument de recherche imprimé dématérialisé, certaines notices sont plus détaillées dans la version intégrale accessible en ligne par la rubrique 'Autres instruments de recherche', voir contexte dans le Plan d’orientation général - Notaires de Paris, guides thématiques du Minutier).
      Grandgirard, Marie
    - Contrat de mariage entre Nicolas Blanchet, maître facteur d'instruments de musique, demeurant rue du Temple, paroisse Saint-Nicolas-des-Champs, fils de défunt Jacques Blanchet, huissier à la table de marbre du Palais, et de Marie Jullienne, et Geneviève Perrier, fille de défunt Jacques Perrier, maître charron, et d'Anne Cambet, demeurant même rue. Parmi les témoins du fiancé figurent Léger Dumont, maître sellier-lormier, et David Auget, maître tailleur d'habits, amis., 22 janvier 1633; MC/ET/IX/370
      Documents du Minutier central concernant l'histoire de la musique (1600-1650), par Madeleine Jurgens, tome I [études I à X, 1763 actes], Paris, Archives nationales, 1967, p. 728 (instrument de recherche imprimé dématérialisé, certaines notices sont plus détaillées dans la version intégrale accessible en ligne par la rubrique 'Autres instruments de recherche', voir contexte dans le Plan d’orientation général - Notaires de Paris, guides thématiques du Minutier).
      Blanchet, Nicolas
    - Bail pour trois ans, par Antoine Brigallier, huissier ordinaire du roi en sa chambre des comptes et trésor du Palais, demeurant rue du Cygne, à Jean Maressal, peintre et valet de chambre ordinaire du roi, demeurant rue Michel-Lecomte, d'une maison sise rue Tiquetonne, entre celles de la Bannière de France et de l'Epée royale, consistant en deux corps de logis et cour au milieu, moyennant un loyer annuel de 300 livres tournois., 2 mars 1633; MC/ET/IX/370
      Documents du Minutier central concernant les peintres, sculpteurs et graveurs au XVIIe siècle (1600-1650) [études I à X, 1955 actes], par Marie-Antoinette Fleury, tome I, Paris, S.E.V.P.E.N, 1969, p. 469 (instrument de recherche imprimé dématérialisé, certaines notices sont plus détaillées dans la version intégrale accessible en ligne par la rubrique 'Autres instruments de recherche', voir contexte dans le Plan d’orientation général - Notaires de Paris, guides thématiques du Minutier).
      bail; Bannière de France (enseigne de la); Cygne (rue du); Epée Royale (enseigne de l'); Michel-Le-Comte (rue); Tiquetonne (rue); Brigallier, Antoine; Maressal, Jean; huissier; peintre; employé de maison
    - . -. Contrat de mariage entre Antoine Gonton, coutelier, demeurant rue de la Coutellerie, fils des feus François Gonton, maître chapelier à Ambert en Auvergne, et Antoinette Ferrier, et Suzanne Dessar, fille de feu Marin Dessar, armurier à La Rochelle, et de Marie Marnault, sa veuve., 28 mars 1633; MC/ET/IX/370
      Parmi les signatures des témoins, figurent celles de Daniel Dessar, enlumineur, frère de la future.
      Documents du Minutier central concernant les peintres, sculpteurs et graveurs au XVIIe siècle (1600-1650) [études I à X, 1955 actes], par Marie-Antoinette Fleury, tome I, Paris, S.E.V.P.E.N, 1969, p. 196 (instrument de recherche imprimé dématérialisé, certaines notices sont plus détaillées dans la version intégrale accessible en ligne par la rubrique 'Autres instruments de recherche', voir contexte dans le Plan d’orientation général - Notaires de Paris, guides thématiques du Minutier).
      contrat de mariage; Ambert (Puy-de-Dôme); La Rochelle (Charente-Maritime); Coutellerie (rue de la); Dessar, Daniel; Dessar, Marin; Dessar, Suzanne; Ferrier, Antoinette; Gonton, Antoine; Gonton, François; Marnault, Marie; armurier; fabricant d'accessoires vestimentaires; forgeron; dessinateur
    - Contrat de mariage entre Jean de Hongrie, maître peintre et sculpteur, demeurant rue des Gravilliers, et Marie Houye, veuve de François Henry, maître peintre et sculpteur, demeurant rue Saint-Martin, paroisse Saint-Nicolas-des-Champs., 7 avril 1633 - 28 octobre 1635; MC/ET/IX/370
      Régime: communauté.
      Dot: 800 livres tournois en rente, meubles et marchandises.
      Douaire: 150 livres. Parmi les signatures figurent celle de Thomas de Hongrie, maître peintre et sculpteur, son frère; de Martin de Hery, maître peintre et sculpteur, beau-frère de la future à cause de Judith Houye, sa femme. et Nicolas Fallot, maître peintre et sculpteur, ami.
      1635, 28 octobre. - Quittance de la dot donnée après le mariage par Jean de Hongrie (1).
      Compléments de description: (1) Le mariage de Marie Houye, avec François Gautier, dont le contrat a été analysé au nom de François Henry, n'a pas dû avoir lieu.
      Documents du Minutier central concernant les peintres, sculpteurs et graveurs au XVIIe siècle (1600-1650) [études I à X, 1955 actes], par Marie-Antoinette Fleury, tome I, Paris, S.E.V.P.E.N, 1969, p. 313 (instrument de recherche imprimé dématérialisé, certaines notices sont plus détaillées dans la version intégrale accessible en ligne par la rubrique 'Autres instruments de recherche', voir contexte dans le Plan d’orientation général - Notaires de Paris, guides thématiques du Minutier).
      contrat de mariage; quittance; Gravilliers (rue des); Saint-Martin (rue); Saint-Nicolas-des-Champs (paroisse); Fallot, Nicolas; Gautier, François; Henry, François; Hery, Martin de; Hongrie, Jean de; Hongrie, Thomas de; Houye, Judith; Houye, Marie; peintre; sculpteur
    - Accord entre Jean Legay, maître joueur d'instruments, hautbois de l'écurie du roi et bourgeois de Paris, demeurant rue Grenier-Saint-Lazare, et Denis Grandgirard, marchand, bourgeois de Paris, son beau-frère, au sujet d'une somme de 500 livres provenant d'un rachat de rente et qui devait échoir audit Grandgirard en raison du partage des biens de Marie Grandgirard, femme dudit Legay., 14 avril 1633; MC/ET/IX/370
      Documents du Minutier central concernant l'histoire de la musique (1600-1650), par Madeleine Jurgens, tome I [études I à X, 1763 actes], Paris, Archives nationales, 1967, p. 257 (instrument de recherche imprimé dématérialisé, certaines notices sont plus détaillées dans la version intégrale accessible en ligne par la rubrique 'Autres instruments de recherche', voir contexte dans le Plan d’orientation général - Notaires de Paris, guides thématiques du Minutier).
      Legay, Jean
    - LE ROY (Philbert) écuyer, architecte des bâtiments et ingénieur du Roi, demeurant au Marais du Temple. § Constitution de rente par Philbert LE ROY à Jacques Corbin, conseiller et maître ordinaire des requêtes de la reine., 11 mai 1633; MC/ET/IX/370
      constitution de rente; Le Roy, Philbert
    - Désistement de plainte entre Faron Leblon, dit La Pierre, archer du guet de Paris, demeurant rue de Beaujolais et Antoine Guyot, maître sculpteur, pour des offenses réciproques et même quelques coups de maillet que ledit Guyot aurait donnés audit Leblon., 30 juin 1633; MC/ET/IX/370
      Le sculpteur s'engage à faire panser ledit Leblon si la foulure que celui-ci prétend avoir à l'épaule ne se remet pas.
      Documents du Minutier central concernant les peintres, sculpteurs et graveurs au XVIIe siècle (1600-1650) [études I à X, 1955 actes], par Marie-Antoinette Fleury, tome I, Paris, S.E.V.P.E.N, 1969, p. 289 (instrument de recherche imprimé dématérialisé, certaines notices sont plus détaillées dans la version intégrale accessible en ligne par la rubrique 'Autres instruments de recherche', voir contexte dans le Plan d’orientation général - Notaires de Paris, guides thématiques du Minutier).
      renonciation; Beaujolais (rue de); Guyot, Antoine; Leblon, Faron dit La Pierre; militaire du rang; sculpteur
    - Constitution par le prévôt des marchands et les échevins de Paris, au profit de Jean Gobert, maître peintre, demeurant place du Palais-Royal, de 96 livres de rente sur les aides et gabelles, moyennant 1.728 livres. - La quittance du garde du trésor royal, en date du 25 novembre 1707, est jointe., 20 décembre 1707 - 7 septembre 1714; MC/ET/IX/370
      En marge: 1710, 3 décembre. Mention de la réduction de la rente à 90 livres 8 sols.
      1714, 7 septembre. Mention du remboursement.
      Documents du Minutier central concernant l'histoire de l'art (1700-1750), par Mireille Rambaud, tome II [études I à X, soit 2357 actes], Paris, Archives nationales, 1971, p. 282 (instrument de recherche imprimé dématérialisé, certaines notices sont plus détaillées dans la version intégrale accessible en ligne par la rubrique 'Autres instruments de recherche', voir contexte dans le Plan d’orientation général - Notaires de Paris, guides thématiques du Minutier).
      Documents du Minutier central concernant l'histoire de l'art (1700-1750), par M. Rambaud, tome II, Paris, Archives nationales, 1971, CVI-1298 p.
    - Mazeau (Blaise) maçon rue Jean Painmolet § mariage de .., 10 août 1713; MC/ET/IX/370
      contrat de mariage; Mazeau, Blaise
  - Minutes. 1633, juillet - décembre, juillet - décembre 1633; MC/ET/IX/371
    - Annulation d'un désistement de contrat d'apprentissage passé entre François Joubert, maître joueur d'instruments, demeurant rue au Maire, et Antoine Godart, assisté de Marguerite Cousturier, sa mère, femme de Michel Godart, et accord afin que l'apprentissage se poursuive pendant un an., 6 juillet 1633; MC/ET/IX/371
      Documents du Minutier central concernant l'histoire de la musique (1600-1650), par Madeleine Jurgens, tome I [études I à X, 1763 actes], Paris, Archives nationales, 1967, p. 335 (instrument de recherche imprimé dématérialisé, certaines notices sont plus détaillées dans la version intégrale accessible en ligne par la rubrique 'Autres instruments de recherche', voir contexte dans le Plan d’orientation général - Notaires de Paris, guides thématiques du Minutier).
      Joubert, François
    - BAILLON (Pierre de), religieux et célerier du Prieuré Saint-Martin des Champs. § Bail de deux jardins., 23 juillet 1633; MC/ET/IX/371
      bail; Baillon, Pierre de
    - CERNAY (Denis) maître pâtenostrier § Mariage, 31 juillet 1633; MC/ET/IX/371
      contrat de mariage; Cernay, Denis
    - BUDÉ DE VILLIERS (Nicolas) maître d'hôtel ordinaire du Roi § Transport des droits de la seigneurie d'Yerre., 11 août 1633; MC/ET/IX/371
      transport de droits; Budé de Villiers, Nicolas
    - LINTLAER (Jean) ingénieur du Roi en ses fontaines artificielles § Vente de maison pour sa veuve., 9 septembre 1633; MC/ET/IX/371
      acte de vente; Lintlaer, Jean
    - FINET (Noël) maître vidangeur des bâtiments du Roi § Quittance, 13 septembre 1633; MC/ET/IX/371
      quittance; Finet, Noël
    - Contrat de mariage entre Philippe Galloys, marchand boucher, demeurant rue Saint-Martin, paroisse Saint-Nicolas-des-Champs, fils de défunt Jean Galloys, marchand mercier à Poissy, et de Catherine Prévost, et Charlotte de Billy, fille de Jean de Billy, bourgeois de Paris et de Péronelle Thuillier., 18 octobre 1633; MC/ET/IX/371
      Parmi les témoins sont nommés Pierre Lebourgeois, (1) maître peintre, et Françoise de Billy, sa femme, beau-frère et soeur de la future..
      Compléments de description: (1) Il ne signe pas le contrat.
      Documents du Minutier central concernant les peintres, sculpteurs et graveurs au XVIIe siècle (1600-1650) [études I à X, 1955 actes], par Marie-Antoinette Fleury, tome I, Paris, S.E.V.P.E.N, 1969, p. 392 393 (instrument de recherche imprimé dématérialisé, certaines notices sont plus détaillées dans la version intégrale accessible en ligne par la rubrique 'Autres instruments de recherche', voir contexte dans le Plan d’orientation général - Notaires de Paris, guides thématiques du Minutier).
      contrat de mariage; Saint-Martin (rue); Saint-Nicolas-des-Champs (paroisse); Poissy (Yvelines); Billy, Charlotte de; Billy, Françoise de; Billy, Jean de; Galloys, Jean; Galloys, Philippe; Lebourgeois, Pierre; Prévost, Catherine; Thuillier, Péronelle; boucher; commerçant; peintre
    - CRAMOISY (Sébastien) marchand libraire § Procuration, 21 novembre 1633; MC/ET/IX/371
      procuration; Cramoisy, Sébastien
  - Minutes. 1634, janvier - juin, janvier - juin 1634; MC/ET/IX/372
    - Contrat de mariage entre Berthin Thomas, compagnon boulanger, demeurant rue Saint-Martin, paroisse Saint-Laurent, fils de Jacques Thomas, d'une part, et Marie Miniot, veuve, au service de Louis de Saulx, marchand de vins, demeurant rue Saint-Martin, paroisse Saint-Laurent, veuve de Michel Thibourg, marchand mégissier, d'autre part., 2 janvier 1634; MC/ET/IX/372
      Le futur ayant charge de son père.
      Mariages à Paris de 1570 à 1635 (4550 actes), relevés effectués sous la dir. de Roland Mousnier, v. 1960-1976 (voir contexte dans le Plan d’orientation général - Notaires de Paris, guides thématiques du Minutier).
      contrat de mariage; Saint-Martin (rue); Miniot, Marie; Saulx, Louis de; Thibourg, Michel; Thomas, Berthin; Thomas, Jacques; boulanger; employé de maison; commerçant; tanneur
    - Contrat de mariage entre Florent Rouye, veuf, marchand papetier, demeurant rue du Vert-Bois, paroisse Saint-Nicolas-des-Champs, d'une part, et Marie Savat, demeurant rue du Vert-Bois, paroisse Saint-Nicolas-des-Champs, d'autre part., 4 janvier 1634; MC/ET/IX/372
      La future, usant et jouissant de ses droits.
      contrat de mariage; Vertbois (rue du); Rouye, Florent; Savat, Marie; papetier
    - Contrat de mariage entre Jean Bolot, jardinier, demeurant à Saint-Antoine-des-Champs, paroisse Saint-Paul, d'une part, et Marguerite Prier, demeurant à Saint-Antoine-des-Champs, paroisse Saint-Paul, fille de Florent Prier, décédé, et de Jeanne Camau, décédée, d'autre part., 7 janvier 1634; MC/ET/IX/372
      contrat de mariage; Saint-Antoine (faubourg); Bolot, Jean; Camau, Jeanne; Prier, Florent; Prier, Marguerite; jardinier
    - Contrat de mariage entre Bastien Matheu, tailleur d'habits, demeurant rue des Anglais, paroisse Saint-Étienne-du-Mont, d'une part, et Jeanne de Mongeot, veuve de Pierre Ratus, d'autre part., 22 janvier 1634; MC/ET/IX/372
      contrat de mariage; Anglais (rue des); Matheu, Bastien; Mongeot, Jeanne de; Ratus, Pierre; tailleur d'habits
    - Contrat de mariage entre Jacques Beunel, veuf, maître raquetier, demeurant rue Court-au-Villain, paroisse Saint-Nicolas-des-Champs, d'une part, et Françoise Flechennez, fille de maître Jean Flechennez, raquetier, et de Marguerite Dumazy, d'autre part., 24 janvier 1634; MC/ET/IX/372
      contrat de mariage; Courtauvillain (rue); Beunel, Jacques; Dumazy, Marguerite; Flechennez, Françoise; Flechennez, Jean; paumier; paumier
    - LUYLIER (Claude), banquier de la Cour de Rome § Transport; (2 actes), 28 janvier 1634; MC/ET/IX/372
      Luylier, Claude
    - Contrat de mariage entre François Banneret, compagnon tissutier-rubannier, demeurant rue Saint-Denis, paroisse Saint-Eustache, fils de Jean Banneret, décédé, et de Claude de Ravigny, décédée, d'une part, et Marie Thevenart, demeurant Faubourg Saint-Victor, paroisse Saint-Médard, fille de Nicolas Thevenart, décédé, et de Louise Du Breuil, demeurant Faubourg Saint-Victor, paroisse Saint-Médard, d'autre part., 2 février 1634; MC/ET/IX/372
      La future demeure chez sa mère.
      contrat de mariage; Saint-Denis (rue); Saint-Victor (faubourg); Banneret, François; Banneret, Jean; Du Breuil, Louise; Ravigny, Claude de; Thévenart, Marie; Thévenart, Nicolas; tisserand
    - Contrat de mariage entre François Beauvais, maître patenôtrier-boutonnier en émail, marchand verrier, demeurant rue Guérin-Boisseau, paroisse Saint-Nicolas-des-Champs, fils de Laurent Beauvais, marchand, demeurant à Saint-Germain-en-Laye et de Barthélémye Baron, d'une part, et Antoinette de Coligny, veuve, demeurant rue Guérin-Boisseau, paroisse Saint-Nicolas-des-Champs, veuve de Nicolas Deschamps, bourgeois de Paris, d'autre part., 5 février 1634; MC/ET/IX/372
      contrat de mariage; Guérin-Boisseau (rue); Saint-Germain-en-Laye (Yvelines); Baron, Barthélemye; Beauvais, François; Beauvais, Laurent; Coligny, Antoinette de; Deschamps, Nicolas; commerçant; tabletier; maître verrier
    - Contrat de mariage entre Pierre Coullanjon, maçon, demeurant rue du Four, paroisse Saint-Sulpice, d'une part, et Jeanne Le Soing, veuve, demeurant rue Beaubourg, paroisse Saint-Nicolas-des-Champs, veuve de Jamet Collin, tourneur en bois, d'autre part., 12 février 1634; MC/ET/IX/372
      contrat de mariage; Beaubourg (rue); Four (rue du); Collin, Jamet; Coullanjon, Pierre; Le Soing, Jeanne; maçon; tourneur
    - Contrat de mariage entre maître Antoine Bourse, commis à la recette de l'Hôtel-Dieu, demeurant rue Saint-Martin, paroisse Saint-Nicolas-des-Champs, fils de maître Philippe Bourse, décédé, procureur en parlement, et de Guillemette Malesat, décédée, d'une part, et Marie Brunault, fille de maître François Brunault, décédé, commissaire examinateur au Châtelet de Paris, et de Marcelle de Bart, décédée, d'autre part., 12 février 1634; MC/ET/IX/372
      contrat de mariage; Hôtel-Dieu; Saint-Martin (rue); Bart, Marcelle de; Bourse, Antoine; Bourse, Philippe; Brunault, François; Brunault, Marie; Malesat, Guillemette; commis d'administration (Ancien Régime); commissaire au Châtelet (Ancien Régime); procureur de justice (Ancien Régime)
    - Contrat de mariage entre maître Claude Lemere, procureur au bailliage, demeurant à Meaux, fils de maître Jean Lemere, procureur, demeurant à Meaux et de Louise Coyer, demeurant à Meaux, d'une part, et Jeanne Huguier, demeurant à Meaux, fille de maître Charles Huguier, Avocat du Roi au grenier à sel, demeurant à Meaux et de Esther Moreau, demeurant à Meaux, d'autre part., 20 février 1634; MC/ET/IX/372
      Précisions sur les lieux: Meaux (Seine-et-Marne)--Grenier à sel
      contrat de mariage; Meaux (Seine-et-Marne); Coyer, Louise; Huguier, Charles; Huguier, Jeanne; Lemere, Claude; Lemere, Jean; Moreau, Esther; avocat; procureur du roi (Ancien Régime)
    - Contrat de mariage entre Claude Goier, cuisinier, demeurant rue Sainte-Croix-de-la-Bretonnerie, paroisse Saint-Paul, fils de Achille Goier, décédé, marchand épicier, demeurant à Ham en Picardie et de Claudine Jehan, d'une part, et Nicole Dominé, demeurant rue Pastourelle, paroisse Saint-Nicolas-des-Champs, fille de Hardouin Dominé, marchand mercier, demeurant rue Pastourelle, paroisse Saint-Nicolas-des-Champs et de Nicole Dameville, demeurant rue Pastourelle, paroisse Saint-Nicolas-des-Champs, d'autre part., 21 février 1634; MC/ET/IX/372
      contrat de mariage; Ham (Somme); Pastourelle (rue); Picardie (France, région administrative); Dameville, Nicole; Dominé, Hardouin; Dominé, Nicole; Goier, Achille; Goier, Claude; Jean, Claudine; cuisinier; commerçant; commerçant
    - Contrat de mariage entre Denis Joullet, charron, demeurant rue Saint-Martin, paroisse Saint-Laurent, fils de Jacques Joullet, demeurant à Chartres et de Marie Jubin, demeurant à Chartres, d'une part, et Marie Lointier, veuve, demeurant rue Grenier-Saint-Ladre, paroisse Saint-Nicolas-des-Champs, veuve de Pierre Cemetier, maître aiguillier, demeurant à Orléans, d'autre part., 19 mars 1634; MC/ET/IX/372
      contrat de mariage; Chartres (Eure-et-Loir); Orléans (Loiret); Grenier-Saint-Lazare (rue du); Saint-Martin (rue); Cemetier, Pierre; Joullet, Denis; Joullet, Jacques; Jubin, Marie; Lointier, Marie; fabricant d'accessoires vestimentaires; charron
    - COLBERT (Nicolas) conseiller du Roi § Procuration, 24 mars 1634; MC/ET/IX/372
      procuration; Colbert, Nicolas
    - PLATEAU (François) maître oiseleur. § Procédures., 27 mars 1634; MC/ET/IX/372
      Plateau, François
    - LE CAUDE, chevalier de Saint-Jean de Jérusalem § Comptes, 3 avril 1634; MC/ET/IX/372
      Le Caude
    - GILLANT (François), receveur de la Commanderie de Saint-Jean de Jérusalem de Hacqueville § Comptes., 3 avril 1634; MC/ET/IX/372
      Gillant, François
    - Contrat de mariage entre Nicolas Martin, tissutier-rubannier, ouvrier en drap d'or, argent et soie, demeurant à Villeneuve-sur-Gravois, fils de Gabriel Martin, décédé, et de Marie Musset, d'une part, et Marthe Tin, demeurant rue Saint-Martin, paroisse Saint-Nicolas, fille de Gilles Tin, vigneron, demeurant à Nancy en Lorraine et de Nicole Du Gradeverdelle, décédée, d'autre part., 23 avril 1634; MC/ET/IX/372
      contrat de mariage; Lorraine (France, région administrative); Nancy (Meurthe-et-Moselle); La Villeneuve-sur-Gravois (faubourg); Saint-Martin (rue); Du Gradeverdelle, Nicole; Martin, Gabriel; Martin, Nicolas; Musset, Marie; Tin, Gilles; Tin, Marthe; tisserand; viticulteur